---
title: "Utilisation de la fonction Aggregate"
author: "Eric"
date: "12 mars 2019"
output: html_document
---

La visualisation des données et l'exportation des données sous forme de tableau croisé dynamique peut se faire par R, sans toutefois remplir totalement les fonctions complètes d'Excel. 

Cela se fait par la fonction aggregate suivant la syntaxe : 
```{r}
# aggregate (df[,x:y], list(df$var1, df$x2), mean, na.rm = TRUE)

```

En pratique : 

``` {r, echo = FALSE}
x <- c("un","un","deux","deux")
y <- c(5,6,7,8)
z <- c(9,10,11,12)


df <- data.frame(x,y,z) 

```

nous avons créé un dataframe nommé df composé des variables x y et z : 

``` {r}

head(df)

```


en admettant que nous souhaitions connaitre la moyenne de y et z en fonction des valeurs de x : 

```{r}
aggregate (df[,2:3], list(df$x), mean)

```
idem avec les déviations standards : 

```{r}

aggregate (df[,2:3], list(df$x), sd)

```

fonctionne également pour les médiannes (contrairement à Excel !)

```{r}
aggregate (df[,2:3], list(df$x), median)

```


A vous de jouer! ;-) 